【裁判字號】    89,上訴,1800
【裁判日期】    891116
【裁判案由】    違反毒品危害防制條例
【裁判全文】
臺灣高等法院高雄分院刑事判決                  八十九年度上訴字第一八號
    上  訴  人
    即  被  告  甲○○
右上訴人因違反毒品危害防制條例案件，不服臺灣高雄地方法院八十九年度訴字第二
三三五號中華民國八十九年十一月十六日第一審判決（起訴案號：臺灣高雄地方法院
檢察署八十九年度偵字第二四五九號、第二四六號），提起上訴，本院判決如
左：
      主  文
原判決撤銷。
甲○○轉讓第二級毒品，處有期徒刑陸月，如易科罰金以參佰元折算壹日。
扣案之殘留安非他命夾鏈袋壹個沒收併銷燬。
      事  實
一、甲○○於民國八十八年二、三月間某日，在高雄縣鳳山市○○里○○路二五一巷
    五號住處，無償轉讓第二級毒品安非他命少許予李繼德施用。嗣於八十九年九月
    八日十七時許，為警在上址查獲甲○○所有之殘留第二級毒品安非他命夾鏈袋一
    個及吸管一支，甲○○進而供出上情。
二、案經高雄市政府警察局苓雅分局移送台灣高雄地方法院檢察署檢察官偵查起訴。
      理  由
一、訊據上訴人甲○○對右揭轉讓第二級毒品安非他命之事實已坦承不諱，核與證人
    李繼德於原審證述：「（問：八十八年二、三月間，有無在高雄縣鳳山市○○里
    ○○路二五一巷五號住處向被告拿安非他命？）答：有，沒有代價，因我與他是
    好朋友」（見原審卷第十五頁）等語相符，並有查獲殘留安非他命夾鏈袋一個可
    資佐證，足認上訴人甲○○之自白與事實相符，事證明確，上訴人甲○○犯行已
    堪認定。
二、核上訴人甲○○所為，係犯毒品危害防制條例第八條第二項之轉讓第二級毒品安
    非他命罪。
三、原審予以論科，固非無見，惟查：刑法第四十一條有期徒刑易科罰金之規定，於
    九十年一月十日修正公布施行，於同年一月十二日生效，修正後最重本刑五年以
    下有期徒刑之罪，經判處六月以下有期徒刑，因身體、教育、職業、家庭之關係
    ，或其他正當事由，執行顯有困難者，均得予易科罰金。上訴人甲○○所犯之毒
    品危害防制條例第八條第二項之轉讓第二級毒品罪，為最重本刑五年以下有期徒
    刑之罪，又經原審宣告處有期徒刑六月，原審未及諭知易科罰金折算之標準，尚
    有未洽，被告上訴意旨指摘原判決量刑過重，雖無理由，惟原判決未及審酌易科
罰金標準已修正，自應予撤銷改判。爰審酌上訴人甲○○係無償轉讓，並未獲利
    ，犯後坦承罪行，態度良好等一切情狀，仍依原判量處有期徒刑六月。又上訴人
    行為後，刑法第四十一條易科罰金條件已有修正放寬為犯最重本刑五年以下有期
    徒刑之罪，經判處六月以下有期徒刑，因身體、教育、職業、家庭之關係，或其
    他正當事由，執行顯有困難者，得予易科罰金，並經總統於九十年一月十日公佈
    ，依刑法第二條第一項前段，本件自應適用新法，並諭知如易科罰金以三百元折
    算一日。扣案之殘留安非他命夾鏈袋一個，業已無法與安非他命剝離，屬第二級
    毒品，應依毒品危害防制條例第十八條第一項前段之規定，依法宣告沒收併銷燬
    之。至扣案之吸管一支，非違禁物，亦非上訴人甲○○犯本件罪行所用之物，不
    予宣告沒收，附此敘明。
據上論斷，應依刑事訴訟法第三百六十九條第一項前段、第三百六十四條、第二百九
十九條第一項前段，毒品危害防制條例第八條第二項、第十八條第一項前段，刑法第
二條第一項前段、第四十一條、罰金罰鍰提高標準條例第一條前段、第二條，判決如
文。
本案經檢察官林應華到庭執行職務。
中    華    民    國      九十      年       一      月     三十     日
                              臺灣高等法院高雄分院刑事第八庭
                                  審判長法官  郭雅美
                                        法官  洪兆隆
                                        法官  張盛喜
右正本證明與原本無異。
如不服本判決，應於判決送達後十日內向本院提出上訴狀，其未述理由者並應於提
出上訴狀後十日內向本院補提理由書（應附繕本)。
                                      書記官  魏文常
中    華    民    國      九十      年       一       月     三十一   日
附錄：本判決論罪科刑法條：
毒品危害防制條例第八條：
轉讓第一級毒品者，處一年以上七年以下有期徒刑，得併科新台幣一百萬元以下罰金
。
轉讓第二級毒品者，處六月以上五年以下有期徒刑，得併科新台幣七十萬元以下罰金
。
轉讓第三級毒品者，處三年以下有期徒刑，得併科新台幣三十萬元以下罰金。
                                                                     Ｊ


司法院資訊處製作；財團法人民間司法改革基金會備份。
